臺灣高雄地方法院民事裁定
111年度抗字第76號
抗  告  人  陳鴻儒  


相  對  人  綠草地實業有限公司

上列抗告人因聲請選任特別代理人事件，對於中華民國111年6月
30日本院111年度鳳聲字第3號所為裁定提起抗告，本院裁定如下
： 
    主    文
抗告駁回。
抗告費用由抗告人負擔。
    理    由
一、本件聲請及抗告意旨略以：緣抗告人依據民法第749條規定
    起訴請求相對人應給付抗告人新臺幣（下同）22萬6,834元
    本息，然相對人之唯一董事即抗告人業已辭任且未指定董事
    代理人，相對人現無法定代表人，抗告人自得依據民事訴訟
    法第51條第1項及第52條規定，聲請為相對人選任特別代理
    人。詎原裁定以相對人股東即第三人簡秀華、陳淑慧已於民
    國110年8月2日召開股東會，決議推選陳淑慧擔任董事代理
    人，直至新任董事選出就任為止，認定符合公司法第108條
    第2項規定股東互推代理人，無為相對人選任特別代理人之
    必要為由駁回抗告人聲請。惟公司法第108條第2項董事代理
    人推選應由股東依普通決議行之，相對人股東為抗告人（出
    資額：250萬元）、簡秀華（出資額：150萬元）及陳淑慧（
    出資額：100萬元）共3人，相對人章程明定表決權係以出資
    1,000元認定1表決權，故簡秀華及陳淑慧出資額計算表決權
    合計未過半，其等依據系爭股東會互推代理人未合於普通決
    議要求出席數，相對人仍無合法代理人。抗告人為此提起抗
    告，聲明求為廢棄原裁定等語。
二、按民事訴訟法第483 條規定，訴訟程序進行中所為之裁定，
    除別有規定外，不得抗告。故選任特別代理人之裁定及駁回
    選任特別代理人聲請之裁定，倘係於訴訟程序進行中所為者
    ，均不得抗告，僅於訴訟繫屬前所為者，始得為抗告（最高
    法院88年度第9 次民事庭會議決議要旨、最高法院109 年度
    台抗字第1224號、109 年度台抗字第570 號民事裁定意旨參
    照）。
三、經查，抗告人於111年3月4日向相對人提起請求清償債務事
    件，聲明請求：相對人應給付抗告人22萬6,834元及自起訴
    狀繕本送達翌日起至清償日止，按週年利率5％計算之利息，
    現由本院以111年鳳簡字第256號清償債務事件，業經本院依
    職權查詢訴訟繫屬情形，並有起訴狀可參（原審卷第7頁）
    ，抗告人起訴時同時具狀聲請為相對人選任特別代理人，有
    前開起訴狀可參。則抗告人係於起訴時即本案已生訴訟繫屬
    時，聲請為相對人選任特別代理人，原審並於訴訟程序進行
    中以111年度鳳聲字第3號民事裁定駁回抗告人之聲請，原裁
    定核屬訴訟程序進行中所為之裁定，依首揭說明，自不得抗
    告。從而，抗告人提起本件抗告不合法，應予駁回。至原裁
    定正本末頁雖記載「如對本裁定抗告須於裁定送達後10日內
    向本院提出抗告狀，並繳納裁判費新台幣1,000元」等語，
    係屬教示規定誤載，於本件依法不得抗告不生影響，併此敘
    明。
四、據上論結，本件抗告為不合法，爰裁定如主文。
中　　華　　民　　國　　111 　年　　12　　月　　8 　　日
                民事第三庭    審判長法　  官　高瑞聰
　　　　　　　　                    法    官  黃姿育
　　　　　　　　                    法    官  林家伃
以上正本係照原本作成。　　　　　　　　
本件不得再抗告。
中　　華　　民　　國　　111 　年　　12　　月　　9 　　日
                                    書 記 官  陳郁惠